【裁判字號】    92,易,1973
【裁判日期】    920724
【裁判案由】    傷害
【裁判全文】
臺灣板橋地方法院刑事判決                        九十二年度易字第一九七三號
    公  訴  人  臺灣板橋地方法院檢察署檢察官
    被      告  乙○○
右列被告因傷害案件，經檢察官提起公訴（九十一年度偵字第二一七一五號），本院
判決如左：
    主  文
乙○○傷害人之身體，處罰金壹仟元，如易服勞役，以參佰元折算壹日。
    事  實
一、乙○○與甲○○係台北縣新莊市○○街五十九巷四號九樓、十樓之鄰居，二人因
    房屋漏水之事早有嫌隙。民國九十一年九月十四日凌晨一時三十分許，乙○○與
    甲○○之夫柳明賢在上址十樓處，再因細故發生口角爭執，衝突中乙○○之眼鏡
    遭柳明賢打壞。於同年九月十九日上午七時許，乙○○在上址電梯內遇見甲○○
    ，遂要求甲○○賠償其損失，遭甲○○拒絕。詎乙○○因此心生不滿，竟基於普
    通傷害之故意，徒手毆打甲○○一耳光，致甲○○臉部受有上唇擦傷０．三ｘ０
    ．一公分、下巴瘀傷一ｘ一公分之傷害。
二、案經被害人甲○○訴由台北縣政府警察局新莊分局報請台灣板橋地方法院檢察署
    檢察官偵查起訴。
    理  由
一、訊據被告乙○○於本院審理中固坦承於右揭時、地，徒手掌摑被害人甲○○耳光
    之事實不諱，但矢口否認被訴傷害之犯行，辯稱：本案係因被害人甲○○之先生
    在案發前幾天將其眼鏡打壞，伊向被害人甲○○請求賠償遭拒，一時氣憤始動手
    打人，但伊僅掌摑臉部一下，不可能造成傷害云云。惟查，右揭犯罪事實，業據
    被告在警詢時及偵查中坦承不諱，核與被害人甲○○指訴之情節相符，並有台北
    市立陽明醫院甲種診斷證明書一紙在卷可稽。被告雖以前詞置辯，然衡諸被害人
    甲○○受傷後隨即前往醫院驗傷，且卷附診斷證明書上所載受傷部位，亦與所訴
    受攻擊之位置相同，且受傷之範圍不大，傷勢亦甚輕微，該傷係被告掌摑造成，
    應無疑問。至被害人甲○○之夫柳明賢涉嫌毀損被告眼鏡之行為，僅係柳明賢是
    否應負毀損（或妨害自由）罪責，可循法律途徑解決，不容私刑報復，更與本案
    被告傷害犯罪之構成要件無涉，是否被告所辯各節核屬事後卸責之詞，不足採信
    。本案事證明確，被告犯行洵堪認定，應依法論科。
二、核被告所為，係犯刑法第二百七十七條第一項之普通傷害罪。爰審酌被告犯罪之
    動機、目的、手段，犯罪所生之損害，被害人所受之傷勢，及犯罪後之態度等一
    切情狀，量處如主文所示之刑，並諭知易服勞役之折算標準，以資懲儆。
據上論斷，應依刑事訴訟法第二百九十九條第一項前段，刑法第二百七十七條第一項
、第四十二條第二項，罰金罰鍰提高標準條例第一條前段、第二條，判決如主文。
本案經檢察官顏妃琇到庭執行職務。
中      華      民      國    九十二    年      七      月    二十四    日
                                        臺灣板橋地方法院刑事第三庭
            法  官  鄭  水  銓
右正本證明與原本無異。
如不服本判決，應於判決送達後十日內，向本院提出上訴狀。
                                            書記官  謝  明  倫
中      華      民      國    九十二    年      七      月    二十五    日
附錄本案論罪科刑法條全文：
刑法第二百七十七條
傷害人之身體或健康者，處三年以下有期徒刑、拘役或一千元以下罰金。
犯前項之罪因而致人於死者，處無期徒刑或七年以上有期徒刑；致重傷者，處三年以
上十年以下有期徒刑。


司法院資訊處製作；財團法人民間司法改革基金會備份。
